【裁判字號】    97,抗,7
【裁判日期】    970421
【裁判案由】    拍賣抵押物
【裁判全文】
臺灣花蓮地方法院民事裁定                 97年度抗字第7號
抗  告  人  丙○○
抗  告  人  戊○○
抗  告  人  乙○○
抗  告  人  丁○○
相  對  人  甲○○
上列抗告人因拍賣抵押物事件，對於中華民國97年2月5日本院96
年度拍字第353號裁定提起抗告，本院裁定如下：
    主  文
抗告駁回。
抗告程序費用新台幣壹仟元由抗告人負擔。
    理  由
一、按民法第873條第1項規定，抵押權人於債權已屆清償期而未
    受清償者，得聲請法院拍賣抵押物，就其賣得價金而受清償
    ，是抵押權人依此規定聲請拍賣抵押物，係屬非訟事件，法
    院所為准駁之裁定，無確定實體法上法律關係存否之性質，
    於債權及抵押權之存否，亦無既判力。故祗須其抵押權已經
    依法登記，且抵押債權已屆清償期而未受清償，法院即應為
    准許拍賣抵押物之裁定。至於實體上法律關係有爭執之人，
    為求保護其權利，應另提起訴訟，以求解決。
二、本件相對人主張對於第三人賴柏成有原裁定所載之債權，抗
    告人並提供原裁定主文所示之不動產予相對人設定新台幣（
    下同）20萬元之抵押權，且經依法登記，嗣賴柏成將上開不
    動產所有權於96年2月9日移轉登記予抗告人，而該債權又已
    屆清償期而未受清償等情，有相對人提出之他項權利證明書
    、抵押權設定契約書、土地及建物登記簿謄本、借據、本票
    等可證，原法院據以准許相對人拍賣抵押物之聲請，即無不
    當。抗告人雖以其並未積欠相對人之借款，而第三人賴柏成
    稱其僅積欠相對人10萬元而非20萬元，且賴柏成多次與相對
    人協調均無所致，當下雙方並無簽定逾期還款違約金之協議
    ，故相對人於本件拍賣抵押物事件主張債權額為10萬元，且
    迭經催討，均置之不理等情，顯與事實不符云云而為爭執，
    然依首開說明，相對人祇須就其抵押權所擔保之債權已屆清
    償期而未受清償，即得聲請法院裁定拍賣抵押物，而法院亦
    即應為准許拍賣抵押物之裁定，至系爭抵押權所擔保之債權
    確定金額為多寡，則非所問，是抗告人應就爭執事項，另行
    起訴，以求解決，茲乃提起抗告，請求廢棄原裁定，不能謂
    有理由。
三、據上論結，本件抗告為無理由，依非訟事件法第46條、第21
    條第2項，民事訴訟法第495條之1第1項、第449條第1項、第
    78條，裁定如主文。
中    華    民    國    97    年    4    月    21   日
                      臺灣花蓮地方法院民事庭
                          審判長法官  湯文章
                          法      官  陳燁真
                          法      官  陳雅敏
以上正本係照原本作成。
如不服本裁定，僅得於收受本裁定正本送達後10日內，以適用法
規顯有錯誤為理由，向本院提出再抗告狀（須附繕本一份及繳納
再抗告裁判費新台幣1,000元），經本院許可後始可再抗告。
中    華    民    國    97    年    4     月    24    日
                          法院書記官  邱鴻志


司法院資訊處製作；財團法人民間司法改革基金會備份。
